臺北高等行政法院裁定
                                      95年度訴字第2835號
聲  請  人　黃鎮華
上列聲請人因與相對人財政部國有財產局臺灣北區辦事處間因申
租公有土地事件，對本院中華民國95年11月20日95年度訴字第28
35號裁定，聲請更正，本院裁定如下︰
    主  文
聲請駁回。
聲請程序費用由聲請人負擔。
　　理  由
一、按判決有誤寫、誤算或其他之顯然錯誤者，法院始得依聲請
    以裁定更正之，行政訴訟法第218 條準用民事訴訟法第232
    條第1 項定有明文。次按「判決書如有誤寫、誤算及其他顯
    然錯誤者，法院固得隨時更正之，惟其所謂顯然錯誤者，乃
    指判決中所表示者與法院本來之意思顯然不符者而言。」最
    高法院18年聲字第307 號判例可資參照。
二、聲請人聲請意旨略謂：
（一）惟因本院95年度訴字第2835號事件，業經裁定在案。但經
      臺灣臺北地方法院簡易庭99年度北簡字第14977號裁定，
      本件訴之標的建物臺北市○○區○○○路○段○○巷43號【
      民國（下同）56年8月15日重測後改編地址為臺北市○○
      區○○○路○○巷53號】，坐落系爭土地臺北市○○區○○
      ○○段410地號土地。土地臺帳登記土地所有權人臺灣醫療
      物品股份有限公司，係35年接收原日據時代前日人所辦臺
      灣武田藥品株式會社財產。接收登記人蘇弗第（後併入臺
      北市○○區○○○○段393地號土地）。現經臺灣高等法院
      民事裁定（99年度抗字第1793號）聲請人與本案真實系爭
      土地所有權人（臺灣醫療物品股份有限公司）確認地上權
      存在事件訴訟，裁定原告有理勝訴，請求本院95年度訴字
      第2835號事件裁定廢棄，為此依民事訴訟法第232條第1項
      規定，聲請本院裁定確認之。
（二）聲請人遭國有財產局北區辦事處即相對人（不法貪污集團
      陳官保等），利用不法手段詐騙聲請人所使用系爭土地臺
      北市○○區○○○○段410地號土地（重測前地號：臺北市
      ○○區○○段○段49地號）。土地臺帳登記土地所有權人
      臺灣醫療物品股份有限公司，接收登記人蘇弗第（後併入
      臺北市○○區○○○○段393地號土地），於88年已歸國有
      財產局管理，並虛偽開據郵政劃撥儲金存款單94年5月3日
      帳號：00000000號收款戶名（國有財產局北區辦事處即相
      對人）。要聲請人繳交保證金【新台幣（下同）：2,177,
      694元】，辦理承租本案土地。後又以國有財產局北區辦
      事處即相對人95年5月15日，發文字號：臺財產北處字第
      0950016375號函，以使用人無租賃關係存在，應收回系爭
      土地標售或自行利用，相對人自得依規定予以列入銷售計
      畫，利用故意詐騙聲請人所使用土地，圖地形方正標售建
      商，侵害聲請人權益，又告聲請人拆屋還地，搞得聲請人
      5年來傾家蕩產家破人亡，業經聲請人四處奔波陳情，已
      獲遲來之正義，如此始符合憲法保障人民訴訟之精神，並
      避免聲請人重複訴訟，造成訴訟資源之浪費，請求本院以
      便民之便確認裁定之，廢棄原本院95年度訴字第2835號裁
      定事件云云。
三、經查：本院95年度訴字第2835號裁定理由第二段記載：「…
    …二、本件原告起訴請求被告就位於臺北市○○○路○○巷53
    號建物坐落之土地（即臺北市○○區○○段○ ○段206 地號
    土地），承租予原告，其陳訴意旨略謂：原告所有房屋係在
    建築管理法前即存在之合法房屋，原門牌為臺北市○○○路
    ○ 段○○巷43號，民國56年8 月改編為現址即臺北市○○○路
    85巷53號，非為國有早已滅失銷毀之房屋門牌，原告多次申
    請承租，因被告要求補件，而補正期限僅7 至10日，來不及
    向其他機關取得資料，即遭註銷申請等語。……」等語，業
    經本院依職權調閱本院95年度訴字第2835號卷宗查明屬實，
    經核與原告於95年8 月15日提起行政訴訟之起訴狀之記載相
    符。而原告主張本院上開裁定有顯然錯誤云云，核屬誤會。
    是本件並無民事訴訟法第232 條第1 項所規定之顯然錯誤等
    情事，則原告聲請裁定更正，於法未合，應予駁回。
四、依行政訴訟法第104 條、民事訴訟法第95條、第78條，裁定
    如主文。
中　　華　　民　　國　 100　　年　 　1　　月   　3　  日
            臺北高等行政法院第一庭
                            審判長法  官  王立杰
                                  法  官  蘇嫊娟
                                  法  官  許麗華
上為正本係照原本作成。
不得抗告。
中　　華　　民　　國　 100　　年　 　1　　月   　3　  日
            　　　　　　　　　 　 書記官  林淑盈